【裁判字號】    89,易,188
【裁判日期】    891129
【裁判案由】    竊盜
【裁判全文】
台灣苗栗地方法院刑事判決                          八十九年度易字第一八八號
    公  訴  人  臺灣苗栗地方法院檢察署檢察官
    被      告  甲○○
    選任辯護人  李世才
右列被告因竊盜案件，經檢察官提起公訴（八十八年度偵字第五六一七號），本院判
決如左：
    主  文
甲○○連續竊盜，處有期徒刑壹年。緩刑參年。
    事  實
一、甲○○係「國盛開發企業有限公司」之負責人，於苗栗縣三義鄉鯉魚堤防附近之
    河川區域外（非行水區），向「翰呈股份有限公司」租用場區經營「國盛砂石場
    」，竟基於為自己不法所有之概括犯意，自民國八十八年二月起至四月止，在其
    砂石場區內之苗栗縣三義鄉○○○段一二三一號國有土地，未經許可，連續採
    地下之砂石，計共挖採長約一百一十公尺、寬約一百公尺、深約七公尺面積之砂
    石，予以出售得利。嗣於八十八年九月二十日，經臺灣苗栗地方法院檢察署檢察
    官會同苗栗縣政府建設局人員至現場勘驗始揭上情。
二、案經臺灣苗栗地方法院檢察署檢察官主動偵查起訴。
    理  由
一、右揭事實，訊據被告甲○○在審理中坦承不諱，經核與苗栗縣政府建設局河川及
    土石管理課技士乙○○、「國盛砂石場」廠長劉文杰証述之情節相符，復經本院
    勘驗現場屬實（參見八十九年十一月二十一日勘驗筆錄及現場照片五幀），並有
    檢察官或主管機關各次會勘現場紀錄（八十八年六月二十一日、八十八年七月一
    日、八十八年九月十七日及八十八年九月二十日）四紙、租賃合約書、台北縣政
    府營利事業登記証各一紙等附卷可稽；另被告固辯稱：實際採並不如起訴書所
    指那麼多云云，惟查，本件被告於八十八年一月二十一日與「翰呈股份有限公司
    」訂立契約，同時辦理點交，有前揭之租賃合約書在卷可憑，而「翰呈股份有限
    公司」負責點交之代表人黃朝琴於本院勘驗時，在現場指界証稱：「沈澱池當時
    只有現況五分之一大小，是甲○○為排放廢水而拓寬，原來一米深，現在大約三
    、四米深」等語，與証人乙○○証述：「八十八年四月去看之時才有大洞，八十
    八年二月以前是堆積廢料：：我們當時會勘時有用皮尺量過，長約一百一十公尺
    、寬約一百公尺、深約七公尺」等語相符，而被告於本院審理中亦自承：「（問
：是否有把原來的洞加深、加寬？）答：有。但沒有這麼深。」等語一致；足證
    被告前揭之自白與事實相符，而前揭採面積既經主管機關當時於現場測量，應
    屬可信；被告辯稱：沒有那麼多云云，僅係卸責之詞，無足採信，且與本院認定
    之竊盜事實無礙。事證明確，被告犯行應堪認定。
二、核被告所為，係犯刑法第三百二十條第一項之竊盜罪。又本件面積寬廣，顯非一
    次之盜採即可完成，而係反覆為之；惟被告先後多次竊盜犯行，時間緊接，犯罪
    構成要件相同，顯係基於概括之犯意反覆為之，為連續犯，應依刑法第五十六條
    之規定，加重其刑。爰審酌被告犯罪之動機、目的、手段，犯罪所生之危害、犯
    罪後之態度等一切情狀，量處如主文所示之刑。末查被告前未曾受有期徒刑以上
    刑之宣告，有臺灣高等法院被告全國前案紀錄表在卷可按，且被告在審理中坦承
    犯行，深具悔意，其經此教訓，當知警惕而無再犯之虞，本院綜核各情，所宣告
    之刑，認以暫不執行為適當，併予宣告緩刑三年，以啟自新。
據上論斷，應依刑事訴訟法第二百九十九條第一項前段，刑法第五十六條、第三百二
十條第一項、第七十四條第一款、罰金罰鍰提高標準條例第一條前段，判決如主文。
本案經檢察官陳義忠到庭執行職務。
中      華      民      國    八十九    年     十一     月    二十九    日
                                        苗栗地方法院刑事庭
                                            法  官  楊  台  清
右正本證明與原本無異。
如不服本判決，應於送達後十日內向本院提出上訴狀(須附繕本)，上訴於臺灣高等
法院臺中分院。
                                            書記官  李  惠  雯
中      華      民      國    八十九    年     十一     月    二十九    日
附錄論罪科刑法條
刑法第三百二十條
意圖為自己或第三人不法之所有，而竊取他人之動產者，為竊盜罪，處五年以下有期
徒刑、拘役或五百元以下罰金。


司法院資訊處製作；財團法人民間司法改革基金會備份。
